臺灣臺東地方法院刑事判決　　　　　　　 96年度訴字第152號
公　訴　人　臺灣臺東地方法院檢察署檢察官
被　　　告　乙○○
　　　　　　　　　　（現另案於臺灣臺東監獄岩灣分監執行）
上列被告因違反毒品危害防制條例案件，經檢察官提起公訴（96
年度毒偵字第111 號），本院受理後被告為有罪之陳述，經合議
庭裁定由受命法官獨任進行簡式審判程序，判決如下：
    主  文
乙○○施用第一級毒品，處有期徒刑壹年，減為有期徒刑陸月，
扣案之第一級毒品海洛因壹包（淨重壹點肆公克），沒收銷燬之
。又施用第二級毒品，處有期徒刑捌月，減為有期徒刑肆月，扣
案之第二級毒品甲基安非他命壹包（驗餘毛重零點柒肆肆參公克
），沒收銷燬之。應執行有期徒刑玖月，扣案之第一級毒品海洛
因壹包（淨重壹點肆公克）、第二級毒品甲基安非他命壹包（驗
餘毛重零點柒肆肆參公克），均沒收銷燬之。
    事  實
一、乙○○前於民國94年間因施用毒品案件，經臺灣臺北地方法
    院裁定送觀察、勒戒，經觀察、勒戒後，認無繼續施用毒品
    之頃向，於95年1 月10日執行完畢出所，並由臺灣臺北地方
    法院檢察署於95年1 月12日以94年度毒偵緝第339、340號不
    起訴處分確定在案，猶不知悔改，竟基於施用第二級毒品甲
    基安非他命（起訴書載為安非他命）之犯意，於95年8 月30
    日下午3 時許，在臺北縣樹林市○○街○段14巷45號5樓住處
    ，以用玻璃球燒烤、吸食煙氣之方式施用甲基安非他命1 次
    。又基於施用第一級毒品海洛因之犯意，於同日晚間11時許
    ，在臺北縣新莊市○○路某處，亦以玻璃球燒烤方式施用第
    一級毒品海洛因1次。於同年月31日凌晨1時許因他案通緝為
    警查獲，並扣得其所有供己施用之第一級毒品海洛因1 包（
    淨重1.4公克）、第二級毒品甲基安非他命1包（驗餘毛重0.
    7443公克），且經警採集其尿液送檢驗，呈現嗎啡及甲基安
    非他命陽性反應，因而查悉上情。
二、案經桃園縣政府警察局龜山分局報請臺灣桃園地方法院檢察
    署檢察官呈請臺灣高等法院檢察署檢察長令轉臺灣臺東地方
    法院檢察署檢察官偵查起訴。
    理  由
一、本件被告乙○○所犯係死刑、無期徒刑、最輕本刑為3 年以
    上有期徒刑以外之罪，亦非高等法院管轄之第一審案件，而
    被告於本院行準備程序中就被訴事實為有罪之陳述，經告知
    被告簡式審判程序之旨並聽取當事人意見後，本院合議庭依
    刑事訴訟法第273 條之1 第1 項規定，裁定由受命法官獨任
    進行簡式審判程序，合先敘明。
二、上揭犯罪事實，業據被告於本院審理中坦承不諱，又被告為
    警查獲後所採集之尿液經送檢驗結果，呈嗎啡及甲基安非他
    命陽性反應，有臺灣檢驗科技股份有限公司於95年9 月20日
    出具之濫用藥物尿液檢驗報告及龜山分局被採尿人姓名編號
    對照表（尿瓶編號J-5592）各一件在卷可稽。而扣案之白粉
    1 包，經送法務部調查局鑑驗結果，確含第一級毒品海洛因
    成分，淨重1.4 公克，有該局95年9 月29日調科壹字第0952
    3021430 號鑑定書一件在卷可參；又扣案之透明結晶1 包，
    經送慈濟大學濫用藥物檢驗中心鑑驗結果，確含甲基安非他
    命成分，驗餘毛重0.7443公克，亦有該中心96年7 月13日慈
    大藥字第96071302號鑑定書一件附卷足憑。再者，被告前因
    施用毒品案件，經臺灣臺北地方法院裁定送觀察、勒戒，經
    觀察、勒戒後，認無繼續施用毒品之頃向，於95年1 月10日
    執行完畢出所，此有臺灣高等法院被告前案紀錄表附卷可參
    ，是被告乃經觀察、勒戒執行完畢釋放後，5 年內再犯施用
    毒品之犯行，至為灼然。綜上，足證被告前開自白與事實相
    符，罪證明確，犯行洵堪認定。
三、查海洛因及甲基安非他命分別係毒品危害防制條例第2 條第
    2 項第1款、第2款所列之第一級、第二級毒品。核被告所為
    ，係犯毒品危害防制條例第10條第1 項之施用第一級毒品罪
    及同條第2 項之施用第二級毒品罪。被告於施用毒品海洛因
    、甲基安非他命而持有各該毒品之低度行為，應分別為施用
    之高度行為所吸收，均不另論罪。被告所犯上開二罪，犯意
    個別，行為互殊，應分論併罰。爰審酌被告於觀察、勒戒後
    ，仍不知警惕，不思尋求正當之身心發展，竟又施用足以導
    致精神障礙、性格異常，甚至造成生命危險之毒品，戕害一
    己之身心健康，對社會治安可能之危害程度非微，惟其於犯
    罪後尚能坦承犯行等一切情狀，分別量處如主文所示之宣告
    刑，以示懲儆。又96年7月4日公布之中華民國九十六年罪犯
    減刑條例自96年7月16日施行，本件各犯罪均發生在96年4月
    24日以前，合於減刑規定，乃均諭知減其宣告刑期二分之一
    如主文所示，並定其應執行刑。至扣案之第一級毒品海洛因
    （淨重1.4公克）、第二級毒品甲基安非他命（驗餘毛重0.7
    443 公克），均係查獲之毒品，不問屬於犯人與否，爰依毒
    品危害防制條例第18條第1 項前段規定，併予宣告沒收銷燬
    之。
據上論斷，應依刑事訴訟法第273條之1第1項、第299條第1 項前
段，毒品危害防制條例第10條第1項、第2項、第18條第1 項前段
，刑法第11條、第51條第5 款，中華民國九十六年罪犯減刑條例
第2條第1項第3款、第7條，判決如主文。
本案經檢察官甲○到庭執行職務。
中　　華　　民　　國　　96　　年　　9 　　月　　29　　日
                  刑事第三庭    法  官  蔡玉雪
以上正本證明與原本無異。
如不服本判決應於收受本判決後10日內向本院提出上訴書狀；上
訴書狀應敘述具體理由。未敘述上訴理由者，應於上訴期間屆滿
後20日內向本院補提理由書狀（均須按他造當事人之人數附繕本
）。「切勿逕送上級法院」。
告訴人或被害人對於本判決如有不服，請書具不服之理由狀，請
求檢察官上訴者，其上訴期間之計算係以檢察官收受判決正本之
日期為準。
                                書記官　陳昭穎
中　　華　　民　　國　　96　　年　　9 　　月　　29　　日
附錄本案論罪科刑法條全文：
毒品危害防制條例第10條
施用第一級毒品者，處六月以上五年以下有期徒刑。
施用第二級毒品者，處三年以下有期徒刑。
